es: Electrónica > Accesorios electrónicos > Componentes para computadoras > Piezas de refrigeración del sistema para computadoras: Refrigeradores de CPU líquido todo en uno; Refrigeradores de aire y disipadores de calor para CPU; Ventiladores para carcasa de computadora; Controladores de ventilador; Compuestos y almohadillas térmicas; Componentes de refrigeración por agua
fi: Elektroniikka > Sähkötarvikkeet > Tietokonekomponentit > Tietokoneen jäähdytysjärjestelmän osat: All-in-One-nestejäähdytetty CPU-jäähdytin; CPU-ilmajäähdytin ja -jäähdytin; Tietokonekotelon tuuletin; Tuuletinohjain; Lämpötahnat ja -tyynyt; Vesijäähdytyskomponentti
ko: 전자기기 > 전자기기 부대용품 > 컴퓨터 구성품 > 컴퓨터 시스템 냉각 부품: 일체형 수랭식 CPU 쿨러; CPU 공랭식 쿨러 및 히트싱크; 컴퓨터 케이스 팬; 팬 컨트롤러; 서멀 컴파운드 및 패드; 수랭 부품
sv: Elektronik > Elektroniktillbehör > Datorkomponenter > Kylning för datorsystem: All-in-one flytande CPU-kylare; CPU-luftkylare och kylflänsar; Datorchassifläktar; Fläktkontroller; Termiska föreningar och kuddar; Vattenkylningskomponenter
en: Electronics > Electronics Accessories > Computer Components > Computer System Cooling Parts: All-in-One Liquid CPU Coolers; CPU Air Coolers & Heat Sinks; Computer Case Fans; Fan Controllers; Thermal Compounds & Pads; Water Cooling Components
tr: Elektronik > Elektronik Alet Aksesuarları > Bilgisayar Bileşenleri > Bilgisayar Sistemi Soğutma Parçaları: Hepsi Bir Arada Sıvı CPU Soğutucuları; CPU Hava Soğutucuları ve Isı Alıcıları; Bilgisayar Kasa Fanları; Fan Kontrolleri; Termal Macunlar ve Pedler; Su Soğutma Bileşenleri
it: Elettronica > Accessori dispositivi elettronici > Componenti per computer > Componenti di raffreddamento per PC: Refrigeranti CPU a liquido tutto in uno; Refrigeranti ad aria della CPU e dissipatori termici; Ventole del case del computer; Controller ventola; Paste termiche e cuscinetti termici; Componenti di raffreddamento ad acqua
pt-PT: Eletrónica > Acessórios eletrónicos > Componentes informáticos > Peças de refrigeração de computador: Refrigeradores líquidos all-in-one para CPU; Refrigeradores de ar e dissipadores de calor para CPU; Ventoinhas para caixa de computador; Controladores de ventoinha; Compostos e almofadas térmicas; Componentes de refrigeração líquida
zh-TW: 電子器材 > 電子配件 > 電腦元件 > 電腦系統冷卻零件: 一體式水冷 CPU 散熱器; CPU 空冷散熱器與散熱片; 電腦機殼風扇; 風扇控制器; 散熱膏與導熱墊; 水冷組件
pl: Elektronika > Akcesoria elektroniczne > Elementy komputera > Części do systemów chłodzenia komputerów: Zintegrowane chłodzenia cieczą (AIO) CPU; Chłodzenia powietrzne CPU i radiatory; Wentylatory obudowy komputera; Kontrolery wentylatorów; Pasty i podkładki termiczne; Komponenty chłodzenia cieczą
sl-SI: Elektronika > Elektronski dodatki > Računalniške komponente > Deli za hlajenje računalniških sistemov: Vse-v-enem tekočinski hladilniki za procesorje; Zračni hladilniki in hladilna rebra za procesorje; Ventilatorji za računalniška ohišja; Krmilniki ventilatorjev; Termične paste in ploščice; Komponente za vodno hlajenje
nl: Elektronica > Accessoires voor elektronica > Computeronderdelen > Koelingonderdelen voor computersystemen: All-in-one vloeistof CPU koelers; CPU luchtkoelers en koellichamen; Computerbehuizing ventilatoren; Fan controllers; Thermische pastas en pads; Waterkoeling componenten
bg-BG: Електроника > Аксесоари за електроника > Компютърни компоненти > Части за охлаждане на компютърна система: Комбинирани течности за водно охлаждане за процесор; Въздушни охладители и радиатори за процесор; Вентилатори за компютърна кутия; Контролери за вентилатор; Термопасти и термоподложки; Компоненти за водно охлаждане
ja: 電子機器 > 電気製品関連用品・PC周辺機器 > PC部品・周辺機器 > PC冷却部品: オールインワン液冷CPUクーラー; CPU空冷クーラー・ヒートシンク; コンピューターケースファン; ファンコントローラー; サーマルグリス・サーマルパッド; 水冷パーツ
lt-LT: Elektronika > Elektronikos priedai > Kompiuterių komponentai > Kompiuterių sistemų aušinimo dalys: Viskas viename (AIO) skysčio CPU aušintuvai; CPU oro aušintuvai ir radiatoriai; Kompiuterių dėklų ventiliatoriai; Ventilatoriaus valdikliai; Termopastos ir terminės pagalvėlės; Skysčio aušinimo komponentai
vi: Thiết bị điện tử > Phụ kiện thiết bị điện tử > Linh kiện máy tính > Bộ phận làm mát hệ thống máy tính: Bộ làm mát CPU lỏng tất cả trong một; Bộ làm mát không khí và tản nhiệt CPU; Quạt vỏ máy tính; Bộ điều khiển quạt; Hợp chất và miếng nhiệt; Thành phần làm mát bằng nước
nb: Elektronikk > Elektronikktilbehør > Datamaskinkomponenter > Kjøledeler for datamaskinsystemer: Alt-i-ett væskekjølere til CPU; CPU-luftkjølere og -kjøleribber; Vifter til datakabinett; Viftekontrollere; Termiske forbindelser og -puter; Vannkjølingskomponenter
th: อิเล็กทรอนิกส์ > อุปกรณ์อิเล็กทรอนิกส์ > ส่วนประกอบคอมพิวเตอร์ > อุปกรณ์ระบายความร้อนในคอมพิวเตอร์: ชุดระบายความร้อน CPU แบบน้ำออลอินวัน; ชุดระบายความร้อนและฮีทซิงค์ CPU แบบลม; พัดลมเคสคอมพิวเตอร์; ตัวควบคุมพัดลม; ซิลิโคนระบายความร้อนและแผ่นระบายความร้อน; ชิ้นส่วนระบายความร้อนด้วยน้ำ
hu: Elektronika > Elektronikai kiegészítők > Számítógép-komponensek > Számítógépes rendszer hűtőalkatrészek: Komplett folyadékhűtéses CPU-hűtők; CPU-léghűtők és -hűtőbordák; Számítógépház-ventilátorok; Ventilátorvezérlők; Hővezető paszták és párnák; Vízhűtés alkatrészek
ro-RO: Electronice > Accesorii electronice > Componente calculatoare > Piese pentru răcire calculatoare: Coolere lichide universale pentru CPU; Coolere cu aer și radiatoare pentru CPU; Ventilatoare pentru carcasă; Controlere de ventilatoare; Compuși termici și paduri; Componente pentru răcire cu apă
hr-HR: Elektronika > Pribor za elektroniku > Računalne komponente > Dijelovi za hlađenje računalnog sustava: Sveobuhvatno tekuće sredstvo za hlađenje CPU-a; Ventilatori i rashladna tijela za procesor; Ventilatori za kućišta računala; Kontroleri ventilatora; Termalne smjese i jastučići; Komponente za vodeno hlađenje
ru: Электроника > Аксессуары для электроники > Компьютерные компоненты > Детали для системы охлаждения компьютера: Жидкостные системы охлаждения процессоров; Воздушные кулеры и радиаторы для процессоров; Корпусные вентиляторы для компьютеров; Контроллеры вентиляторов; Термопасты и термопрокладки; Компоненты водяного охлаждения
pt-BR: Eletrônicos > Acessórios para eletrônicos > Componentes para computador > Peças de sistemas de refrigeração para computadores: Coolers líquidos all-in-one para CPU; Coolers a ar e dissipadores de calor para CPU; Ventiladores para gabinete de computador; Controladores de ventilador; Compostos e pads térmicos; Componentes de resfriamento a água
fr: Appareil électronique > Accessoires électroniques > Composants d’ordinateur > Composants de refroidissement du système informatique: Refroidisseurs liquides tout-en-un pour processeur; Refroidisseurs à air et dissipateurs thermiques pour processeur; Ventilateurs de boîtier d’ordinateur; Contrôleurs de ventilateur; Pâtes et coussinets thermiques; Composants de refroidissement à eau
cs: Elektronika > Elektronika – příslušenství > Počítačové komponenty > Díly chlazení počítačů: Kompletní kapalinové chladiče CPU; Vzduchové chladiče CPU a chladiče; Ventilátory počítačových skříní; Ovladače ventilátorů; Teplovodivé pasty a podložky; Komponenty vodního chlazení
zh-CN: 电子产品 > 电子配件 > 计算机组件 > 电脑散热部件: 一体式水冷 CPU 散热器; CPU 风冷散热器和散热片; 机箱风扇; 风扇控制器; 导热膏和导热垫; 水冷组件
de: Elektronik > Elektronisches Zubehör > Computerkomponenten > Computer-Kühlkomponenten: All-in-One-Flüssigkeits-CPU-Kühler; CPU-Luftkühler und -Kühlkörper; Computer-Gehäuselüfter; Lüftersteuerungen; Wärmeleitpasten und -Pads; Wasserkühlungskomponenten
da: Elektronik > Elektronik – tilbehør > Computerkomponenter > Computer – systemkølingsdele: Flydende CPU kølere (alt-i-én); CPU-luftkølere og -kølerribber; Computerkabinet-blæsere; Blæser-controllere; Termiske forbindelser og puder; Vandkølingskomponenter
sk-SK: Elektronika > Elektronické príslušenstvo > Počítačové komponenty > Chladiace diely počítačového systému: Komplexné kvapalinové chladiče CPU; Vzduchové chladiče a radiátory CPU; Ventilátory počítačových skríň; Ovládače ventilátorov; Tepelné pasty a podložky; Komponenty vodného chladenia
el: Ηλεκτρονικά > Αξεσουάρ ηλεκτρονικών συσκευών > Εξαρτήματα υπολογιστή > Ανταλλακτικά ψύξης συστήματος υπολογιστών: Ψύκτρες υγρής ψύξης ολοκληρωμένες για CPU; Ψύκτρες αέρα και θερμοαγωγοί για CPU; Ανεμιστήρες για κουτιά υπολογιστών; Ελεγκτές ανεμιστήρων; Θερμικές πάστες και pads; Εξαρτήματα υδρόψυξης